臺灣屏東地方法院刑事判決　　　　　　　 100年度訴字第73號
公　訴　人　臺灣屏東地方法院檢察署檢察官
被　　　告　陳國兆
指定辯護人　本院公設辯護人　謝弘章
上列被告因違反毒品危害防制條例等案件，經檢察官提起公訴（
99年度偵字第10484、10601 號），本院判決如下：
    主  文
陳國兆未經許可，寄藏可發射子彈具有殺傷力之改造手槍，處有
期徒刑參年陸月，併科罰金新臺幣伍萬元，罰金如易服勞役，以
新臺幣壹仟元折算壹日，扣案之仿BERETTA 廠M9型半自動改造手
槍壹支（含彈匣壹個，槍枝管制編號：0000000000號
)及 金屬彈殼拾陸顆，均沒收。又犯如附表所載之拾參罪，各處
如附表主文欄所載之刑。應執行有期徒刑拾貳年，併科罰金新臺
幣伍萬元，罰金如易服勞役，以新臺幣壹仟元折算壹日，扣案之
仿BERETTA 廠M9型半自動改造手槍壹支（含彈匣壹個，槍枝管制
編號：0000000000號）、金屬彈殼拾陸顆及行動電話
SIM 卡壹枚( 序號：000000000000000號，門號
0000000000號) ，均沒收之，未扣案之販賣第二級毒
品所得合計新臺幣壹萬零柒佰元沒收，如全部或一部不能沒收時
，以其財產抵償之。
    事  實
一、陳國兆明知甲基安非他命係毒品危害防制條例第2條第2項第
    2 款所列之第二級毒品，不得非法持有、販賣，竟意圖營利
    ，基於販賣第二級毒品甲基安非他命之犯意，以其所持用之
    門號0000000000號行動電話為其販賣第二級毒品之聯絡工具
    ，於如附表所示時間，以如附表所示之方式、價格( 價格、
    買受人均詳如附表所示) ，分別販賣第二級毒品甲基安非他
    命予如附表所示之人。
二、陳國兆明知具有殺傷力之改造手槍及彈殼為槍砲彈藥刀械管
    制條例所管制之違禁物，未經許可不得持有、寄藏，竟未經
    許可，基於寄藏具殺傷力改造手槍及彈藥主要組成零件之犯
    意，於民國( 下同)99 年9 月間某日，在其位於屏東縣屏東
    市○○里○○路401 號之住處內，受姓名年籍不詳綽號「佘
    仔」之成年男子之託，代為保管換裝土造金屬槍管而具殺傷
    力之仿BERETTA 廠M9型半自動改造手槍1 把（含彈匣1 個，
    槍枝管制編號：0000000000號）及為彈藥主要組成零件之金
    屬彈殼16顆後，嗣其將上開改造手槍及彈殼藏放於上開住處
    客廳之木櫃中。嗣於99年11月24日凌晨0 時5 分許，經警持
    本院核發之99年度聲搜字第985 號搜索票於上開住處執行搜
    索，並扣得其所有之仿BERETTA 廠M9型半自動改造手槍1 把
    （含彈匣1 個，槍枝管制編號：0000000000號）、制式90子
    彈1 顆（無殺傷力）、金屬彈殼16顆及其所持用供聯絡本件
    販賣第二級毒品交易所用之NOKIA 手機1 支（含序號：0000
    00000000000 號，門號為0000000000號之SIM 卡1 枚) ；另
    扣得其所有與本案無關之NOKIA 手機1 支( SIM 卡序號：00
    0000000000000 號，門號0000000000號）、其所有供施用第
    二級毒品甲基安非他命犯罪所餘之甲基安非他命1 包( 檢驗
    前淨重為3.478 公克、檢驗後淨重為3.473 公克）、其所有
    供施用第二級毒品甲基安非他命犯罪所用之吸食器4 組及殘
    留第二級毒品甲基安非他命之塑膠分裝杓1 支( 即紫色削尖
    吸管) 及其所有與本案無關之殘渣袋36個等物，始查悉上情
    。
三、案經高雄市政府警察局新興分局移送臺灣屏東地方法院檢察
    署檢察官偵查起訴。
    理  由
壹、證據能力部分：
    按傳聞法則之重要理論依據，在於傳聞證據未經當事人之反
    對詰問予以核實，乃予排斥，惟若當事人已放棄對原供述人
    之反對詰問權，於法院審判時表明同意該等傳聞證據可作為
    證據，基於證據資料愈豐富，愈有助於真實發現之理念，並
    貫徹刑事訴訟法修法加重當事人進行主義之精神，確認當事
    人對於證據能力有處分權之制度，傳聞證據經當事人同意作
    為證據，法院認為適當者，亦得為證據。另當事人於調查證
    據時，對於傳聞證據表示「沒有意見」、「對於證據調查無
    意見」，而未於言詞辯論終結前聲明異議，應視為已有將該
    等傳聞證據採為證據之同意，此刑事訴訟法第159 條之5 定
    有明文。被告及辯護人於本院準備程序及審理中均已表示對
    於全案卷證證據之證據能力均無意見，且同意均作為本案之
    證據（見本院卷第36、69頁），依刑事訴訟法第159 條之5
    之規定，被告及辯護人既已同意本案所有證據均有證據能力
    ，而本院審酌該等言詞或書面陳述作成時之情況均非非法取
    得，且均與本案待證事實具有關聯性，作為本案之證據亦屬
    適當，則依上開規定，自認該等證據均有證據能力。
貳、認定犯罪事實所憑之證據與理由：
一、上揭事實欄第一項之犯罪事實，業據被告陳國兆於本院準備
    程序及審理中均坦承不諱( 見本院卷第36頁、第73頁背面、
    第74頁至75頁背面) ，核與證人張俊民、吳其雄、董長琈於
    警詢及偵查中所證述之情節均大致相符（見警卷第33941 號
    第6 至11頁、他字卷第18、19、29至31、38至41、67至72、
    78至80、86至88、94至96、101 至103 頁），並有本院99年
    聲監字第384 號、99年聲監續字第459 號通訊監察書、本院
    99年度聲搜字第985 號搜索票、高雄市政府警察局新興分局
    搜索扣押筆錄、扣押物品目錄表各1 份、查扣物品照片5 張
    、高雄市政府警察局新興分局執行本院99年聲監字第384 號
    、本院99年聲監續字第459 號通訊監察譯文表各1 份( 即被
    告陳國兆所持用之門號0000000000號行動電話與證人張俊民
    所使用之門號0000000000、0000000000號行動電話、證人董
    長琈所使用之門號0000000000號行動電話、證人吳其雄所使
    用之門號0000000000號行動電話於99年9 月3 日起至99年10
    月29日間通話之通訊監察譯文) 、高雄市政府警察局新興分
    局執行本院99年聲監字第333 號通訊監察譯文表、高雄市政
    府警察局新興分局執行門號0000000000號於99年9 月15日起
    至99年10月2 日止之通訊監察譯文表各1 份（見警聲蒐字卷
    第6 、7 、47頁、警卷第33941 號第12至15、18、28至39頁
    、偵卷第10484 號第28至46、63頁）在卷可憑，暨有如扣案
    之被告所持用供聯絡本件販賣第二級毒品所用之NOKIA 手機
    1 支（含序號：000000000000000 號，門號0000000000號之
    SIM 卡1 枚) 在卷可資佐證，足認被告陳國兆上開之任意性
    自白均與事實相符，堪信為真實。又按販賣第二級毒品，係
    違法行為，非可公然為之，且其法定刑責甚高，苟販賣者無
    利可圖，絕無甘冒被供出來源或被檢警查緝法辦之風險，而
    平價或低價甚或無利益販賣毒品之理，又上揭證人張俊民、
    吳其雄、董長琈於警詢及偵查中，均已分別證述係分別以如
    附表各項編號所示之金額，分別向被告陳國兆購買第二級毒
    品甲基安非他命等語，業經本院認定如前，此亦為被告所不
    否認，準此，足認被告陳國兆前揭販賣第二級毒品予上揭證
    人張俊民、吳其雄、董長琈之犯行，均顯有營利之意圖，甚
    為明確。綜上，足徵本案事證明確，被告陳國兆上開事實欄
    第一項所示( 即如附表各項編號所示) 之販賣第二級毒品甲
    基安非命之犯行，均堪以認定。
二、另上揭事實欄第二項之犯罪事實，亦據被告陳國兆於本院審
    理中均坦承不諱，並有本院99年聲搜字第985 號搜索票、高
    雄市政府警察局新興分局搜索扣押筆錄、扣押物品目錄表各
    1 份( 指本件扣案槍、彈部份) 及扣案槍枝照片9 張( 見警
    卷第33941 號第13至15頁、警卷第33939 號第6 至9 、63至
    68頁）在卷可佐。又扣案之改造手槍1 枝、子彈1 顆及彈殼
    16顆，經送內政部警政署刑事警察局以檢視法、性能檢驗法
    、試射法鑑定結果：(一)送鑑手槍1 支（槍枝管制編號000000
    0000號），認係改造槍枝，由仿BERETTA 廠M9型半自動手槍
    製造之槍枝，換裝土造金屬槍管而成，擊發功能正常，可供
    擊發適用子彈使用，認具殺傷力，(二)送鑑彈殼16顆，認均係
    金屬彈殼等情，有內政部警政署刑事警察局( 下稱內政部警
    政署)99 年12月28日刑鑑字第0990171675號鑑定書暨所檢附
    扣案槍彈照片6 張( 見偵卷第10601 號第19、20頁) 附卷可
    憑。又依內政部86年11月24日（86）台內警字第8670683 號
    之公告，彈殼為彈藥之主要組成零件，有內政部86年11月24
    日（86）台內警字第8670683 號函所公告之槍砲彈藥主要組
    成零件種類資料可考及前揭內政部警政署鑑定書在卷可按。
    綜上，足認被告此部分之任意性自白核與事實相符，應堪採
    信。是本件此部份之事實事證明確，被告陳國兆上開非法寄
    藏具有殺傷力之改造手槍及彈藥主要零組件之犯行，亦均洵
    堪認定。
三、論罪科刑：
  (一)按槍砲彈藥刀械管制條例第8 條第4 項、第12條第4 項，係
    將持有與寄藏為分別之處罰規定，而寄藏與持有，均係將物
    置於自己實力支配之下，僅寄藏必先有他人之持有行為，而
    後始為之受寄代藏而已，故寄藏之受人委託代為保管，其保
    管之本身，亦屬持有，不過，此之持有係受寄之當然結果，
    雖不應另就持有予以論罪，然未經許可持有槍枝、子彈，其
    持有之繼續，為行為之繼續，亦即一經持有該槍彈，罪即成
    立，至其持有行為終了時，均論為一罪，不得割裂。則包括
    持有之寄藏該槍、彈行為，自亦為行為之繼續，其犯罪之完
    結須繼續至寄藏行為終了時為止，均只論為一罪。又按未經
    許可持有手槍，其持有之繼續，為行為之繼續，即一經持有
    手槍，罪已成立，但其完結須繼續至持有行為終了時為止，
    故犯罪成立後之繼續持有，乃犯罪行為之繼續，而非犯罪狀
    態之繼續，於其終止持有之前，犯罪行為仍在繼續實施之中
    （最高法院89年度臺非字第186 號判決意旨參照）。查被告
    於本院審理中供稱：扣案之仿BERETTA 廠M9型半自動改造手
    槍1 把，係「佘仔」寄放保管等語（見本院卷第76頁），被
    告既係受他人之託而代為保管上開槍彈，應認係寄藏行為，
    是核被告此部份所為，應係犯槍砲彈藥刀械管制條例第8 條
    第4 項之未經許可寄藏可發射子彈具有殺傷力之手槍罪，公
    訴意旨引用槍砲彈藥刀械管制條例第8 條第4 項之未經許可
    持有可發射子彈具有殺傷力之槍枝罪，尚屬有誤，應由本院
    逕予更正，併予敘明。又被告非法寄藏彈藥主要零組件即金
    屬彈殼16顆之犯行，雖未經檢察官起訴，惟此部分與經起訴
    之非法寄藏具有殺傷力之改造槍枝部分，有如後述之想像競
    合犯之裁判上一罪關係，已為本件起訴效力所及，本院自得
    併予審理，附此敘明。
  (二)查本件被告陳國兆雖自99年9 月間某日起，即自「佘仔」之
    成年男子處收受扣案之改造槍枝、金屬彈殼而寄藏之，然未
    經許可持有、寄藏槍、彈之行為，既屬繼續犯，有如前述，
    則被告陳國兆未經許可寄藏改造槍枝之行為，應至99年11月
    24 日 凌晨0 時許5 分許為警查獲時，犯行始為終止，核被
    告陳國兆就此部分所為，係犯槍砲彈藥刀械管制條例第8 條
    第4項 之未經許可寄藏可發射子彈具有殺傷力之手槍罪及同
    條例第13條第4 項之非法寄藏彈藥主要零組件罪。被告持有
    改造手槍、彈殼之行為，係其寄藏行為之當然結果，不另論
    罪。又被告以一寄藏行為，同時觸犯非法寄藏可發射子彈具
    有殺傷力之槍枝罪、、非法寄藏彈藥主要零組件罪，為想像
    競合犯，應從一重之非法寄藏可發射子彈具有殺傷力之改造
    手槍罪處斷。
  (三)次按甲基安非他命係毒品危害防制條例第2 條第2 項第2 款
    所列管之第二級毒品。核被告陳國兆就附表各項編號所示犯
    行，均係犯毒品危害防制條例第4 條第2 項之販賣第二級毒
    品。另再被告分別販賣第二級毒品甲基安非他命前所持有第
    二級毒品甲基安非他命之低度行為，均已為其後販賣第二級
    毒品甲基安非他命之高度行為所吸收，均不另論罪。又被告
    上開所為販賣第二級毒品甲基安非他命之犯行( 共計13次)
    ，均為犯意各別，行為互殊，均應予以分論併罰。
  (四)又犯毒品危害防制條例第4 條至第8 條之罪，於偵查及審判
    中均自白者，減輕其刑，該條例第17條第2 項定有明文。
  1.查被告陳國兆雖於本院審理中已坦承有如附表編號1 至7 所
    示之販賣第二級毒品甲基安非他命之犯行（見本院卷第36頁
    、第73頁背面至第74頁背面），然被告於偵查中並未承認上
    開犯行( 共7 次) ，此觀之被告於偵查中均供稱：伊並未販
    賣毒品予證人張俊民、吳其雄，伊係幫證人張俊民、吳其雄
    向別人購買毒品或代其2 人向別人拿毒品後，再分別交予證
    人張俊民、吳其雄，伊並未賺證人張俊民、吳其雄的錢，不
    知道為何證人張俊民、吳其雄要指證伊有販賣第二級毒品予
    其2 人等語( 見警卷第33941 號第3 至5 頁、偵卷第10484
    號第11至14頁) ，基此，堪認被告陳國兆於偵查中並未坦認
    此部份販賣第二級毒品甲基安非他命予證人張俊民、吳其雄
    之犯行( 即如附表編號1 至7 所示) ，是被告所犯如附表編
    號1 至7 所示之販賣第二級毒品罪，自無毒品危害防制條例
    第17條第2 項之減刑規定之適用，是以，被告之辯護人陳稱
    被告所為上開販賣第二級毒品之犯行( 即如附表編號1 至7
    所示) ，應有毒品危害防制條例第17條第2 項之減刑規定之
    適用等語，尚屬有誤。
  2.另查被告陳國兆業於偵查及本院審理中均已坦承有如附表編
    號8 至13所示之販賣第二級毒品甲基安非他命予證人董長琈
    之犯行（見偵卷第10484 號第68至70頁、本院卷第36頁、第
    74頁背面至第75頁背面），是就被告陳國兆所為如附表編號
    8 至13所示之販賣第二級毒品甲基安非他命之犯行，應依毒
    品危害防制條例第17條第2 項之規定，均減輕其刑。
四、爰審酌扣案之具有殺傷力之改造槍枝及金屬彈殼均係屬高度
    危險之物品，非經主管機關許可，當不得擅自持有或受託藏
    放，而被告漠視法令而受人寄藏該等物品，對社會治安、秩
    序潛有相當程度之危害，其所為顯屬不該，惟念及其受寄藏
    上開具有殺傷力之改造槍枝及金屬彈殼之行為，並未發生具
    體損害，且其於犯罪後已坦承此部份之犯行，態度尚可，已
    見悔意，暨衡及其犯罪動機、情節及其素行、智識程度、生
    活狀況等一切情狀，量處如主文前段所示之刑，並依其教育
    程度為高中肄業，家庭經濟狀況為勉持( 見警卷調查筆錄受
    詢問人欄所載) 等情，諭知其如主文所示之罰金易服勞役折
    算標準。又被告陳國兆明知第二級毒品甲基安非他命有害於
    人體，其竟任意販賣予他人施用，其所為除戕害他人身心健
    康，亦恐助長毒品氾濫，其所為殊不足取，惟念及其於上開
    犯罪後於偵查中即坦承如附表編號8 至13所示之販賣第二級
    毒品甲基安非他命之犯行，嗣於本院審理中更已坦承如附表
    各項編號所示之販賣第二級毒品之犯行，且被告雖曾於94年
    間因施用毒品案件，經本院以94年度簡字第442 號判處有期
    徒刑6 月確定，並於94年5 月23日易科罰金執行完畢( 未構
    成累犯，有臺灣高等法院被告前案紀錄表1 份附卷可查) ，
    併衡以其本件販賣毒品之犯罪動機、手段、情節及本件販賣
    毒品所得利益，暨衡及其素行、智識程度、生活狀況等一切
    具體情狀，分別量處如附表主文欄所示之刑。再按刑法修正
    將連續犯、常業犯規定悉予刪除，考其立法目的，係基於刑
    罰公平原則考量，杜絕僥倖犯罪心理，並避免鼓勵犯罪之誤
    解，乃改採一行為一罪一罰；是定其刑期時，除仍應就各別
    刑罰規範之目的、輕重罪間體系之平衡、整體犯罪非難評價
    、各行為彼此間之偶發性、與被告前科之關聯性、各行為所
    侵害法益之專屬性或同一性、數罪對法益侵害之加重效應、
    罪數所反映之被告人格特性與犯罪傾向、社會對特定犯罪之
    期待等，為綜合判斷外，尤須參酌上開實現刑罰公平性，以
    杜絕僥倖、減少犯罪之立法意旨，為妥適之裁量，倘違背此
    內部性界限，即屬權利濫用之違法（最高法院著有96年度臺
    上字第7583號判決意旨參照），復以，行為人如以類似方法
    為相同犯罪多次時，如以實質累加之方式定應執行刑，則處
    罰之刑度顯將超過其行為之不法內涵，而違反罪責原則，及
    考量因生命有限，刑罰對被告造成之痛苦程度，係隨刑度增
    加而生加乘效果，而非以等比方式增加，是則以隨罪數增加
    遞減其刑罰之方式，當足以評價被告行為之不法性之法理（
    即多數犯罪責任遞減原則）；是考量被告業已坦認本件如附
    表所示之販賣第二級毒品之犯行，已如前述，暨審及被告以
    類似方式實施本件販賣第二級毒品犯罪之次數及犯罪時間之
    密接程度，併酌以上揭多數犯罪責任遞減原則，與被告前開
    所犯非法寄藏可發射子彈具有殺傷力之改造手槍罪，合併定
    其如主文所示之應執行刑，並就其中罰金刑部份，諭知其易
    服勞役之折算標準。
五、沒收：
  (一)扣案之仿BERETTA 廠M9型半自動改造手槍1 把（含彈匣1 個
    ，槍枝管制編號：0000000000號），經送內政部警政署鑑定
    結果，具有殺傷力；另扣案之彈殼16顆，均係金屬彈殼，有
    前開扣案槍彈之內政部警政署鑑定書在卷可按，業如前述，
    是均屬槍砲彈藥刀械管制條例所列管之違禁物，不問屬於犯
    人與否，均應依刑法第38條第1 項第1 款之規定，於被告所
    犯非法寄藏可發射子彈具有殺傷力之改造手槍罪所處該項罪
    刑項下，均宣告沒收之。至扣案之制式90子彈1 顆，經送內
    政部警政署鑑定結果，並不具殺傷力，亦有前揭內政部警政
    署鑑定書附卷足憑，非屬違禁物，本院自不予以宣告沒收。
  (二)另扣案之SIM 卡( 序號：000000000000000 號，門號000000
    0000號) 1 枚，係供被告陳國兆作為本件聯絡販賣第二級毒
    品甲基安非他命交易所用之物，該行動電話門號之SIM 卡雖
    為被告之某友人所申請，但該名友人已將之送予被告使用，
    業據被告於本院審理時供陳在卷( 見本院卷第73頁) ，是應
    依毒品危害防制條例第19條第1 項前段之規定，於被告所犯
    如附表各項編號所示之販賣第二級毒品罪所處各該罪刑項下
    ，均宣告沒收之。至扣案之搭配上開SIM 卡使用之NOKIA 手
    機1 支，雖係供被告陳國兆作為本件聯絡販賣第二級毒品甲
    基安非他命交易所用之物，然該手機之機體係證人張俊民借
    予被告陳國兆使用，並非被告所有，亦據被告於本院審理時
    陳明在卷( 見本院卷第73頁) ，是該NOKIA 手機之機體，既
    非被告所有，亦非屬違禁物，本院自無從諭知沒收，併予敘
    明。
  (三)又扣案之NOKIA 手機1 支( SIM 卡序號：000000000000000
    號，門號0000000000號），該門號之SIM 卡係被告陳國兆之
    某友人申請後送予被告使用，而該NOKIA 手機之機體係被告
    所有，惟該NOKIA 手機及門號並非係供被告作為本件聯絡販
    賣第二級毒品甲基安非他命交易所用之物，已據被告於本院
    審理時陳明甚詳( 見本院卷第73頁) ，又本院認亦無其他證
    據足資證明該NOKIA 手機及門號與被告所犯本件販賣第二級
    毒品犯罪有關，是該NOKIA 手機及門號既與本案無涉，本院
    自亦無從諭知沒收，併此敘明。
  (四)末者，扣案之白色晶體1 包，經送高雄醫學大學附設中和紀
    念醫院( 下稱高醫紀念醫院) 檢驗，其結果確係第二級毒品
    甲基安非他命( 檢驗前淨重為3.478 公克、檢驗後淨重為3.
    473 公克）；另扣案之塑膠分裝杓1 支( 即紫色削尖吸管)
    ，經送高醫紀念醫院檢驗，其結果亦呈有第二級毒品甲基安
    非他命陽性反應，分別有該醫院100 年2 月1 日報告編號00
    000-000 、00000-000 號檢驗報告2 紙( 見本院卷第26、27
    頁) 在卷可佐；然該包甲基安非他命及塑膠分裝杓( 即紫色
    削尖吸管) 及扣案之吸食器4 組，雖均係被告陳國兆所有，
    然該包甲基安非他命係供被告為施用第二級毒品甲基安非他
    命犯罪所餘之物，另扣案之塑膠分裝杓( 即紫色削尖吸管)
    及扣案之吸食器4 組，則係供被告為施用第二級毒品甲基安
    非他命犯罪所用之物；再者，扣案之殘渣袋36個，雖亦均係
    被告陳國兆所有，然均係被告之前施用毒品所餘而尚未丟棄
    之物，均經被告於本院審理中陳述明確( 見本院卷第73頁)
    ，且本院亦認並無其他證據足堪證明上開扣案物品與被告所
    犯本件販賣第二級毒品罪有涉，是以，上開扣案物品既均與
    本案無關，本院自無庸諭知沒收銷燬或予以宣告沒收，附此
    敘明。
六、末按犯毒品危害防制條例第4 條第2 項之販賣第二級毒品罪
    者，其因犯罪所得之財物，沒收之，如全部或一部不能沒收
    時，追徵其價額或以其財產抵償之，同條例第19條第1 項雖
    有明文，然所稱因犯罪所得之財物，係以實際所得者為限，
    苟無所得或尚未取得者，即無從為沒收、追徵或以財產抵償
    之諭知，為最高法院96年度臺上字第2331號判決要旨所揭示
    。
  (一)基此，本件未扣案之如附表各項編號所示之被告陳國兆分別
    販賣第二級毒品所得( 除附表編號6 所示外，理由詳如後述
    ) ，均應宣告沒收之，如全部或一部不能沒收時，應各以被
    告之財產抵償之( 各詳如附表編號1 至5 、7 至13所示，合
    計新臺幣〈下同〉10,700元) 。
  (二)至被告陳國兆辯稱就附表編號6 所示販賣第二級毒品予證人
    張俊民之犯行部份，證人張俊民還沒有給付伊毒品之價金50
    0 元等語( 見本院卷第74頁背面) ，經查證人張俊民雖於偵
    查中證稱：99年10月4 日12時53分，我以所有門號00000000
    00號行動電話打給被告陳國兆( 門號0000000000號) ，向被
    告陳國兆購買第二級毒品甲基安非他命，一樣拿500 元，一
    樣在我家交易，我打電話後約10至20分後交易等語( 見他字
    卷第70、71頁) ；再觀之被告與證人張俊民就該次毒品交易
    之電話通訊內容之監聽譯文顯示( 見警卷第33941 號第33頁
    ) ：
    「A(陳國兆) ：喂怎樣。
      B(張俊民) ：先拿500元過來救一下睡一整天。
      A(陳國兆) ：我剛不是有拿過去了。
      B(張俊民) ：你娘咧，你拿那一點我母仔吃完問我還要不
                  要，如果要再拿500 元向你拿。
      A(陳國兆) ：是哦，我這也快沒了內。
      B(張俊民) ：有哦。
      A(陳國兆) ：啊不然, 你等我等一下在過去，現在不是在
                  下雨嗎？
      B(張俊民) ：沒有了阿。」
    綜觀證人張俊民之前揭證述及上開監聽譯文內容，僅足以認
    定被告陳國兆確有於該次電話通訊後，交付證人張俊民重量
    不詳之甲基安非他命，然並無其他積極證據足資認定證人張
    俊民於收受該甲基安非他命毒品後，確有交付該毒品之價金
    予被告，是依罪疑唯輕原則，自應為被告有利之認定，基此
    ，堪認被告上開所辯，尚非無稽，故被告就附表編號6 所示
    販賣第二級毒品之犯行，迄今既未向證人張俊民收取該毒品
    之價金，業經本院審認如前，是以，就被告該次販賣第二級
    毒品之犯行，本院自無從諭知販賣第二級毒品所得之沒收，
    併此敘明。
  (三)末者，觀之被告陳國兆先前既已與證人張俊民就此次毒品交
    易( 即如附表編號6 所示) 之買賣價金達成合意，嗣被告亦
    已將重量不詳之第二級毒品甲基安非他命交付予證人張俊民
    ，有證人張俊民前揭之證述及上揭監聽譯文附卷可按，前已
    述及，此亦為被告所不否認，足認被告就此次販賣第二級毒
    品甲基安非他命之行為，與證人張俊民已完成該次毒品交易
    行為，而屬既遂，要無疑義，自不因證人張俊民嗣未交付該
    次毒品交易之買賣價金予被告而有所不同，附此敘明。
據上論斷，應依刑事訴訟法第299 條第1 項前段，槍砲彈藥刀械
管制條例第8 條第4 項、第13條第4 項，毒品危害防制條例第4
條第2 項、第17條第2 項、第19條第1 項，刑法第11條、第55條
、第42條第3 項、第51條第5 款、第9款、第10款、第38條第1項
第1 款，判決如主文。
本案經檢察官鍾佩真到庭執行職務。
中    華    民    國   100    年    5     月    31    日
               刑事第一庭  審判長法  官  徐美麗
                                 法  官  楊宗翰
                                 法  官  許瑜容
以上正本證明與原本無異。
如不服本判決應於收受判決後10日內向本院提出上訴書狀，並應
敘述具體理由；其未敘述上訴理由者，應於上訴期間屆滿後20日
內向本院補提理由書（均須按他造當事人之人數附繕本）「切勿
逕送上級法院」。
中    華    民    國    100   年    5    月    31    日
                                 書記官  龔惠婷
附錄本案論罪科刑法條全文：
槍砲彈藥刀械管制條例第8條
未經許可，製造、販賣或運輸鋼筆槍、瓦斯槍、麻醉槍、獵槍、
空氣槍或第 4 條第 1 項第 1 款所定其他可發射金屬或子彈具
有殺傷力之各式槍砲者，處無期徒刑或 5 年以上有期徒刑，併
科新臺幣 1 千萬元以下罰金。
未經許可，轉讓、出租或出借前項所列槍枝者，處 5 年以上有
期徒刑，併科新臺幣 1 千萬元以下罰金。
意圖供自己或他人犯罪之用，而犯前二項之罪者，處無期徒刑或
7 年以上有期徒刑，併科新臺幣 1 千萬元以下罰金。
未經許可，持有、寄藏或意圖販賣而陳列第 1 項所列槍枝者，
處 3 年以上 10 年以下有期徒刑，併科新臺幣 7 百萬元以下罰
金。
第 1 項至第 3 項之未遂犯罰之。
犯第 1 項、第 2 項或第 4 項有關空氣槍之罪，其情節輕微者
，得減輕其刑。
槍砲彈藥刀械管制條例第13條
未經許可，製造、販賣或運輸槍砲、彈藥之主要組成零件者，處
 3 年以上10 年以下有期徒刑，併科新台幣 700 萬元以下罰金
。
未經許可，轉讓、出租或出借前項零件者，處 1 年以上 7 年以
下有期徒刑，併科新台幣 500 萬元以下罰金。
意圖供自己或他人犯罪之用，而犯前 2 項之罪者，處 5 年以上
有期徒刑，併科新台幣 1000 萬元以下罰金。
未經許可，持有、寄藏或意圖販賣而陳列第 1 項所列零件者，
處 6 月以上5 年以下有期徒刑，併科新台幣 300 萬元以下罰金
。
第 1 項至第 3 項之未遂犯罰之。
毒品危害防制條例第4條
製造、運輸、販賣第一級毒品者，處死刑或無期徒刑；處無期徒
刑者，得併科新臺幣 2 千萬元以下罰金。
製造、運輸、販賣第二級毒品者，處無期徒刑或 7 年以上有期
徒刑，得併科新臺幣 1 千萬元以下罰金。
製造、運輸、販賣第三級毒品者，處 5 年以上有期徒刑，得併
科新臺幣 7 百萬元以下罰金。
製造、運輸、販賣第四級毒品者，處 3 年以上 10 年以下有期
徒刑，得併科新臺幣 3 百萬元以下罰金。
製造、運輸、販賣專供製造或施用毒品之器具者，處 1 年以上
7 年以下有期徒刑，得併科新臺幣 1 百萬元以下罰金。
前五項之未遂犯罰之。
附表：
┌──┬────┬─────────────────┬─────────────────┐
│編號│犯罪時間│犯        罪         方         式│主             文              欄 │
├──┼────┼─────────────────┼─────────────────┤
│ 1  │99年9 月│張俊民以其所持用之門號0000000000號│陳國兆販賣第二級毒品，處有期徒刑柒│
│    │6 日17時│行動電話與陳國兆所持用之門號092705│年肆月，扣案之SIM 卡壹枚( 序號：三│
│    │13分許  │1954號行動電話聯絡，為吳其雄向陳國│00000000000000號，門│
│    │        │兆購買1,000 元之甲基安非他命，並由│號0000000000號) 沒收之。│
│    │        │陳國兆將重量不詳之甲基安非他命送至│未扣案之販賣第二級毒品所得新臺幣壹│
│    │        │張俊民位於屏東縣屏東市○○路65號之│仟元沒收之，如全部或一部不能沒收時│
│    │        │住處後，將之交付予吳其雄，並由吳其│，以其財產抵償之。                │
│    │        │雄當場交付陳國兆1,000 元後完成交易│                                  │
│    │        │。                                │                                  │
├──┼────┼─────────────────┼─────────────────┤
│ 2  │99年9 月│張俊民以其所持用之門號0000000000號│陳國兆販賣第二級毒品，處有期徒刑柒│
│    │7 日8 時│行動電話與陳國兆所持用之門號092705│年肆月，扣案之SIM 卡壹枚( 序號：三│
│    │40分許  │1954號行動電話聯絡，為吳其雄向陳國│00000000000000號，門│
│    │        │兆購買4,000 元之甲基安非他命，嗣由│號0000000000號) 沒收之。│
│    │        │吳其雄在張俊民上開住處將4,000 元交│未扣案之販賣第二級毒品所得新臺幣肆│
│    │        │付予張俊民並在該住處等後，待陳國兆│仟元沒收之，如全部或一部不能沒收時│
│    │        │抵達張俊民上開住處附近某處後，由張│，以其財產抵償之。                │
│    │        │俊民外出向陳國兆拿取重量約半錢之甲│                                  │
│    │        │基安非他命，並交付4,000 元予陳國兆│                                  │
│    │        │後，再由張俊民將上開甲基安非命交付│                                  │
│    │        │予吳其雄而完成交易。              │                                  │
├──┼────┼─────────────────┼─────────────────┤
│ 3  │99年9 月│張俊民以其所持用之門號0000000000號│陳國兆販賣第二級毒品，處有期徒刑柒│
│    │12日17時│行動電話與陳國兆所持用之門號092705│年肆月，扣案之SIM 卡壹枚( 序號：三│
│    │6分許   │1954號行動電話聯絡，為吳其雄向陳國│00000000000000號，門│
│    │        │兆購買價值500 元之甲基安非他命，嗣│號0000000000號) 沒收之。│
│    │        │由陳國兆將重量不詳之甲基安非他命送│未扣案之販賣第二級毒品所得新臺幣伍│
│    │        │至張俊民上開住處後，將之交付予吳其│佰元沒收之，如全部或一部不能沒收時│
│    │        │雄，並由吳其雄當場交付陳國兆500 元│，以其財產抵償之。                │
│    │        │而完成交易。                      │                                  │
├──┼────┼─────────────────┼─────────────────┤
│ 4  │99年10月│張俊民以其所持用之門號0000000000號│陳國兆販賣第二級毒品，處有期徒刑柒│
│    │2 日3 時│行動電話與陳國兆所持用之門號092705│年肆月，扣案之SIM 卡壹枚( 序號：三│
│    │8 分許  │1954號行動電話聯絡，向陳國兆購買50│00000000000000號，門│
│    │        │0 元之甲基安非他命，嗣由陳國兆將重│號0000000000號) 沒收之。│
│    │        │量不詳之甲基安非他命送至張俊民上開│未扣案之販賣第二級毒品所得新臺幣伍│
│    │        │住處後，將之交付予張俊民，並由張俊│佰元沒收之，如全部或一部不能沒收時│
│    │        │民當場交付陳國兆500 元而完成交易。│，以其財產抵償之。                │
├──┼────┼─────────────────┼─────────────────┤
│ 5  │99年10月│張俊民以其所持用之門號0000000000號│陳國兆販賣第二級毒品，處有期徒刑柒│
│    │2 日18時│行動電話與陳國兆所持用之門號092705│年肆月，扣案之SIM 卡壹枚( 序號：三│
│    │11分許  │1954號行動電話聯絡，向陳國兆購買50│00000000000000號，門│         │  │  │
│    │        │0 元之甲基安非他命，嗣由陳國兆將重│號0000000000號) 沒收之。│
│    │        │量不詳之甲基安非他命送至張俊民上開│未扣案之販賣第二級毒品所得新臺幣伍│
│    │        │住處後，將之交付予張俊民，並由張俊│佰元沒收之，如全部或一部不能沒收時│
│    │        │民當場交付陳國兆500 元而完成交易。│，以其財產抵償之。                │
├──┼────┼─────────────────┼─────────────────┤
│ 6  │99年10月│張俊民以其所持用之門號0000000000號│陳國兆販賣第二級毒品，處有期徒刑柒│
│    │4 日12時│行動電話與陳國兆所持用之門號092705│年肆月，扣案之SIM 卡壹枚( 序號：三│
│    │53分許  │1954號行動電話聯絡，向陳國兆購買50│00000000000000號，門│
│    │        │0 元之甲基安非他命，嗣由陳國兆將重│號0000000000號) 沒收之。│
│    │        │量不詳之甲基安非他命送至張俊民上開│                                  │
│    │        │住處後，將之交付予張俊民而完成交易│                                  │
│    │        │，嗣張俊民並未交付陳國兆500 元。  │                                  │
├──┼────┼─────────────────┼─────────────────┤
│ 7  │99年10月│張俊民以其所持用之門號0000000000號│陳國兆販賣第二級毒品，處有期徒刑柒│
│    │6 日16時│行動電話與陳國兆所持用之門號092705│年肆月，扣案之SIM 卡壹枚( 序號：三│
│    │27分許  │1954號行動電話聯絡，為其住於屏東機│00000000000000號，門│
│    │        │場附近之姓名年籍不詳之某友人向陳國│號0000000000號) 沒收之。│
│    │        │兆購買500 元之甲基安非他命，嗣由陳│未扣案之販賣第二級毒品所得新幣伍佰│
│    │        │國兆將重量不詳之甲基安非他命送至張│元沒收之，如全部或一部不能沒收時，│
│    │        │俊民上開住處後，將之交付予該名友人│以其財產抵償之。                  │
│    │        │，並由該名友人當場交付陳國兆500 元│                                  │
│    │        │而完成交易。                      │                                  │
├──┼────┼─────────────────┼─────────────────┤
│ 8  │99年9 月│董長琈以其所持用之門號0000000000號│陳國兆販賣第二級毒品，處有期徒刑參│
│    │6 日14時│行動電話與陳國兆所持用之門號092705│年陸月，扣案之SIM 卡壹枚( 序號：三│
│    │49分許  │1954號行動電話聯絡，向陳國兆購買50│00000000000000號，門│
│    │        │0 元之甲基安非他命，嗣董長琈前往陳│號0000000000號) 沒收之。│
│    │        │國兆位於屏東縣屏東市○○路401 號之│未扣案之販賣第二級毒品所得新幣伍佰│
│    │        │住處旁之巷內某處後，由陳國兆交付重│元沒收之，如全部或部不能沒收時，以│
│    │        │量不詳之甲基安非他命予董長琈，並由│其財產抵償之。                    │
│    │        │董長琈當場交付陳國兆500 元後完成交│                                  │
│    │        │易。                              │                                  │
├──┼────┼─────────────────┼─────────────────┤
│ 9  │99年9 月│董長琈以其所持用之門號0000000000號│陳國兆販賣第二級毒品，處有期徒刑參│
│    │16日15時│行動電話與陳國兆所持用之門號092705│年陸月，扣案之SIM 卡壹枚( 序號：三│
│    │19分許  │1954號行動電話聯絡，向陳國兆購買40│00000000000000號，門│
│    │        │0 元之甲基安非他命，嗣董長琈前往陳│號0000000000號) 沒收之。│
│    │        │國兆上開住處旁之鐵路邊某處後，由陳│未扣案之販賣第二級毒品所得新幣肆佰│
│    │        │國兆交付重量不詳之甲基安非他命予董│元沒收之，如全部或一部不能沒收時，│
│    │        │長琈，並由董長琈當場交付陳國兆400 │以其財產抵償之。                  │
│    │        │元後完成交易。                    │                                  │
├──┼────┼─────────────────┼─────────────────┤
│ 10 │99年9 月│董長琈以其所持用之門號0000000000號│陳國兆販賣第二級毒品，處有期徒刑參│
│    │16日23時│行動電話與陳國兆所持用之門號092705│年陸月，扣案之SIM 卡壹枚( 序號：三│
│    │17分許  │1954號行動電話聯絡，向陳國兆購買30│00000000000000號，門│
│    │        │0 元之甲基安非他命，嗣董長琈前往陳│號0000000000號) 沒收之。│
│    │        │國兆上開住處後，由陳國兆交付重量不│未扣案之販賣第二級毒品所得新臺幣參│
│    │        │詳之甲基安非他命予董長琈，並由董長│佰元沒收之，如全部或一部不能沒收時│
│    │        │琈當場交付陳國兆300 元後完成交易。│，以其財產抵償之。                │
├──┼────┼─────────────────┼─────────────────┤
│ 11 │99年10月│董長琈以其所持用之門號0000000000號│陳國兆販賣第二級毒品，處有期徒刑參│
│    │6 日15時│行動電話與陳國兆所持用之門號092705│年陸月，扣案之SIM 卡壹枚( 序號：三│
│    │9 分許  │1954號行動電話聯絡，向陳國兆購買50│00000000000000號，門│
│    │        │0 元之甲基安非他命，嗣董長琈前往陳│號0000000000號) 沒收之。│
│    │        │國兆上開住處後，由陳國兆交付重量不│未扣案之販賣第二級毒品所得新臺幣伍│
│    │        │詳之甲基安非他命予董長琈，並由董長│佰元沒收之，如全部或一部不能沒收時│
│    │        │琈當場交付陳國兆500 元後完成交易。│，以其財產抵償之。                │
├──┼────┼─────────────────┼─────────────────┤
│ 12 │99年10月│董長琈以其所持用之門號0000000000號│陳國兆販賣第二級毒品，處有期徒刑參│
│    │7 日00時│行動電話與陳國兆所持用之門號092705│年陸月，扣案之SIM 卡壹枚( 序號：三│
│    │13分許  │1954號行動電話聯絡，向陳國兆購買1,│00000000000000號，門│
│    │        │000 元之甲基安非他命，嗣董長琈前往│號0000000000號) 沒收之。│
│    │        │陳國兆上開住處旁之樓下某處後，由陳│未扣案之販賣第二級毒品所得新臺幣壹│
│    │        │國兆交付重量不詳之甲基安非他命予董│仟元沒收之，如全部或一部不能沒收時│
│    │        │長琈，並由董長琈當場交付陳國兆1,00│，以其財產抵償之。                │
│    │        │0 元後完成交易。                  │                                  │
├──┼────┼─────────────────┼─────────────────┤
│ 13 │99年10月│董長琈以其所持用之門號0000000000號│陳國兆販賣第二級毒品，處有期徒刑參│
│    │19日13時│行動電話與陳國兆所持用之門號092705│年陸月，扣案之SIM 卡壹枚( 序號：三│
│    │16分許  │1954號行動電話聯絡，向陳國兆購買1,│00000000000000號，門│
│    │        │000元之甲基安非他命，嗣董長琈前往 │號0000000000號) 沒收之。│
│    │        │陳國兆上開住處旁之某超商外，由陳國│未扣案之販賣第二級毒品所得新臺幣壹│
│    │        │兆交付重量不詳之甲基安非他命予董長│仟元沒收之，如全部或一部不能沒收時│
│    │        │琈，並由董長琈當場交付陳國兆1,000 │，以其財產抵償之。                │
│    │        │元後完成交易。                    │                                  │
└──┴────┴─────────────────┴─────────────────┘